【裁判字號】    90,交聲,4
【裁判日期】    900322
【裁判案由】    違反道路交通管理處罰條例聲明異議
【裁判全文】
臺灣苗栗地方法院交通事件事裁定                        九十年度交聲字第四號
    受處分人
    即異議人  乙○○
右列受處分人因違反道路交通管理處罰條例案件，對於交通部公路局新竹區監理所苗
栗監理站交通事件裁決所八十九年十二月二十六日所為之處分（竹監苗字第五四─Ｚ
00000000號裁決書)，聲明異議，本院裁定如左：
    主  文
異議駁回。
    理  由
一、按汽車駛離高速公路主線車道擬進入交流道、服務區、休息站時，應先駛入外側
    車道，再循減速車道逐漸降低速率行駛之；所謂減速車道係指設於主線車道與匝
    道之間，專供汽車駛離主線車道進入匝道前減速之車道；次按汽車行駛於高速公
    路或設站管制之道路，而不遵管制之規定者，處汽車駕駛人新臺幣三千元以上六
    千元以下罰鍰，高速公路交通管制規則第十六條、第二條第九款、道路交通管理
    處罰條例第三十三條第一項分別定有明文。
二、本件受處分人即異議人乙○○，於民國八十九年十一月二十二日上午七時三十二
    分許，駕駛車號Ｌ九─一三四一號自小客車，行經國道高速公路西向十Ｋ匝道入
    口前處，未先駛入外側車道，再循減速車道逐漸降低速率行駛之，於行駛至匝道
    口前，由外側車道插隊進入連貫進匝道之車隊，交通部公路局新竹區監理所苗栗
    監理站交通事件裁決所於八十九年十二月二十六日即依據道路交通管理處罰條例
    第三十三條暨違反道路交通管理事件統一裁標準及處理細則第四十一條第四項規
    定逕行裁決其應處罰鍰新台幣三千元。
三、訊據受處分人乙○○固坦承其於前開時地駕駛Ｌ九─一三四一號自小客車進入匝
    道，惟矢口否認其有何違反前述規定之行為，辯稱：伊依車流順序於匝道口前，
    進入減速車道而下交流道，警員依其主觀意識認其任意變換車道，曲解法令，為
    不實舉發云云。惟查：受處分人駕駛車號Ｌ九─一三四一號自小客車欲駛離高速
    公路主線車道擬進入交流道時，並未先駛入外側車道，再循減速車道逐漸降低速
    率循序行駛之，而係於入匝道口前始由內線車道駛出外線車道，再強行插隧駛入
    減速車道上之連貫車流，而順匝道下交流道等情，業經逕行舉發警員甲○○、丙
    ○○到庭證述屬實，並有照片四幀附卷可考，及受處分人庭繪之現場圖一紙附卷
 可參，而依卷附照片所示，設於主線車道與匝道之間，專供汽車駛離主線車道進
    入匝道前之減速車道，係以虛線作劃分，且其始點係設於匝道口前數百公尺，而
    擬下交流道之其他車輛均循減速車道逐漸降低速率接續前進，待入匝道口依序而
    下，此並為駕駛人所週知，受處分人駕車駛至匝道口前始行變換車道，強行插入
    減速車道上循序前進，待入匝道而下交流道之車流甚明，其行為自違背前述規定
    ，對交通安全造成嚴重影響，其辯稱於進入匝道前，只需在虛線範圍內進入，均
    未違規，甚屬無據，否則任何人均無需遵守設於主線車道與匝道之間，以虛線作
    劃分之減速車道範圍，只需於入匝道前隨意插隊即可，如是豈不造成匝道口紊亂
    ，阻礙交通順暢，增加通行危險！受處分人所辯顯係曲解法令，不足憑採。
四、綜上所述，受處分人係違反高速公路交通管制規則第十六條汽車駛離高速公路主
    線車道擬進入交流道、服務區、休息站時，應先駛入外側車道，再循減速車道逐
    漸降低速率行駛之規定，經警依道路交通管理處罰條例第三十三條第一項逕行舉
    發其駕駛汽車行駛於高速公路或設站管制之道路，而不遵管制之規定，由交通部
    公路局新竹區監理所苗栗監理站交通事件裁決所於八十九年十二月二十六日依據
    該條規定暨違反道路交通管理事件統一裁標準及處理細則第四十一條第四項規定
    逕行裁決其應處鍰新台幣三千元尚無不合，本件異為無理由，應予駁回。
據上論斷，應依道路交通案件處理辦法第十九條，裁定如主文。
中      華      民      國    九十    年      三      月    二十二      日
                        臺灣苗栗地方法院交通法庭
                                      法  官  黃  賢  婷
右正本證明與原本無異。
如不服本裁定，應於裁定送達後五日內向本院提出抗告狀。
                                      書記官  李  學  詩
中      華      民      國    九十    年      三      月    二十二      日


司法院資訊處製作；財團法人民間司法改革基金會備份。
